臺灣高等法院臺中分院刑事判決　　　　　　　　　九十年度重上更(四)字第三五號
　　上　訴　人
　　即　被　告　甲○○
　　指定辯護人　本院公設辯護人　丙○○
右上訴人因殺人等案件，不服臺灣臺中地方法院中華民國八十七年八月十一日第一審
判決（八十七年度重訴字第五六七號，起訴案號：臺灣臺中地方法院檢察署八十七年
度偵字第一一○五號），提起上訴，經判決後由最高法院第四次發回更審，本院判決
如左：
    主      文
原判決撤銷。
甲○○殺人，處有期徒刑拾伍年，褫奪公權拾年；扣案之以仿ＷＡＬＴＨＥＲ廠半自
動手槍製造之玩具手槍改造而成之槍枝壹支（含彈匣壹個，槍枝管制編號：0000
000000號）及土造子彈顆均沒收。
    事      實
一、甲○○曾自民國七十二至八十年間，因犯竊盜、殺人未遂（二件）案件，經法院
    分別判處有期徒刑八月、四年、六年（減刑為三年）確定，於八十一年十一月二
    十八日執行完畢，仍不知俊悔；緣其與戊○○（原名陳含笑，八十七年一月更名
    為戊○○）原係夫妻，於八十五年間，曾辦理離婚手續，於八十六年十二月初旬
    ，甲○○聞悉淑娟與黃君傑交往密切，並一同出遊，甲○○又認戊○○置二人所
    生，罹患畸胎瘤，年僅二歲之女兒張家寧於不顧，乃心生怨恨，而對黃君傑萌生
    殺意，並欲令戊○○返回照顧女兒，惟不知黃君傑與戊○○之行；嗣得悉丑○○與黃君傑熟識，乃欲藉由丑○○誘騙黃君傑出面，惟恐丑○○拒絕，遂基於概
    括妨害自由犯意，於八十六年十二月二十五日下午三時許，向不知情之友人楊偉
    澤借取槍枝、子彈備用，並託楊偉澤駕駛租來之自用小客車，載其前往臺北縣鶯
    歌鎮大湖里宏德新村一二五號丑○○之住處，邀丑○○進入車內後，楊偉澤即將
    具有殺傷力，以仿ＷＡＬＴＨＥＲ廠半自動槍枝製造之玩具手槍換裝已貫通之土
    造金屬槍管改造而成之槍枝壹支（含彈匣壹個，槍枝管制編號：0000000
    000號）及具有殺傷力之土造子彈六顆均交予甲○○，甲○○因而無故持有該
    改造槍枝及土造子彈，甲○○請丑○○上車後，於車上詢問丑○○是否知悉黃君
    傑現在何處，丑○○答稱不知，並告以因黃君傑答應要幫他開禮車，若要找黃君
    傑，可於八十六年十二月廿八日，其結婚當日再來，甲○○不允，並取出上開槍
    枝、子彈向丑○○脅稱：須設法找出黃君傑，否則要對丑○○家人不利，若未能
    找到黃君傑，二十八日別想結婚等語，致丑○○心生畏懼，不敢下車，而被剝奪
    行動自由，隨同坐車被載至桃園縣龍潭鄉甲○○之住處，楊偉澤先行離去，丑○○換乘甲○○駕駛之車號Ｎ四－九六六號營業小客車南下臺中，因受制於甲○○
    持有槍枝、子彈，途中不敢離去；嗣因該車號Ｎ四－九六六號營業小客車，原係
    黃君傑所有，而售予甲○○營業，甲○○恐駕駛該車會被黃君傑認出，於車行至
    臺中市○○路時，即以行動電話聯絡綽號「阿順」之友人己○○，要其借用一部
    自小客車，至同日晚上八時三十分許，己○○前去與甲○○見面，告知無法借到
    車子，甲○○即帶己○○、丑○○另搭計程車，前往臺中市○○路○段合家歡Ｋ
    ＴＶ消費停留，並命丑○○打黃君傑之呼叫器連繫，以商談結婚開禮車事為由，
    欲誘騙黃君傑、戊○○前往「合家歡」會合，惟黃君傑、戊○○遲未出現，甲○○等人結帳欲離去之際，黃君傑始回電告知丑○○，其等現在臺中市○○路○○
    道北上車道入口處附近，甲○○即命丑○○回以要黃君傑在該處等候，並隨即押
    同丑○○搭乘不知情之辛○○所駕駛之車牌號碼ＯＥ－九八三號計程車，前往臺
    中市○○路○段十二號前，並於八十六年十二月二十六日凌晨零時二十分許，抵
    達該處後，丑○○因已尋獲黃君傑，始得回復自由；甲○○見黃君傑與戊○○正
    站立於伊等友人子○○（原名癸○○）、乙○○所駕之自用小客車後面，拿取行
    李箱內之物品，遂基於將黃君傑押往他隱僻地點殺害犯意，下車衝向黃君傑，並
    動手強抓黃君傑欲押上其所搭乘之上開計程車前往他處，黃君傑抗拒，甲○○即
    持上開改造槍枝毆打黃君傑之頭部及身體，其間，甲○○所持槍枝內裝有六顆子
    彈之彈匣，不慎掉落地上，己○○見狀，趕緊拾起該彈匣交付予丑○○，並囑咐
    丑○○勿將該彈匣交還甲○○，以免出事，丑○○聞言，即將該彈匣丟棄於附近
    之垃圾筒內；斯時甲○○見站在一旁之戊○○擬趁機逃跑，即轉身毆打戊○○，
    致使戊○○受有頭部及臉部瘀腫等傷害（傷害部分已據戊○○於偵查中撤回告訴
    ），嗣癸○○、乙○○見甲○○形狀兇惡並接續毆打至黃君傑無力抗拒，其等亦
    無力阻止甲○○行兇，乃駕車離開現場報警求援，甲○○見癸○○、乙○○已離
    去，遂基於其原有之殺人犯意，取出暗藏於身上之輕型刀器一把（未扣案，無事
    證證明屬槍砲彈藥刀械管制條例所列管制刀械），猛刺黃君傑左中背部、左上臂
    背面、右大腿前側及左大腿前側等處，造成五處銳器創口，分別為右大腿前側二
    處銳器創口分別為二‧五×○‧八公分、三‧○×一‧三公分、創腔深度各約七
    ‧五公分、五‧二公分，左大腿前側一處創口二‧五×一‧一公分、創腔深度約
    七‧八公分，左上臂背面一處創口三‧○×一‧五公分，左中背部則一處創口二
    ‧一×○‧四公分，位於肩向下二二公分，背中線向左七公分，創腔向前，經第
    七、八肋間腔，進入左側肋膜腔（胸壁厚度約三‧五公分），造成左側下肺葉背
    側刺創一‧二×○‧三×一‧二（深度）公分，肺臟局部出血、塌陷，及肋膜腔
    積血約三○○毫升，甲○○見黃君傑已倒地抽搐不起，即續回頭強押戊○○，乘
    上前開車號ＯＥ－九八三號計程車，往桃園方向駛去，而非法剝奪戊○○之自由
    。嗣途經沙鹿附近，己○○先行下車而去向不明，甲○○則挾押戊○○，轉往臺
    中市西屯區上石北三巷口並脅迫令戊○○向司機支付車資新台幣一千元，行無義
    務之事，下車後，甲○○將槍枝藏於附近工地。嗣經丑○○及黃君傑弟黃君聰報
    案，迨同年月二十六日凌晨一時三十分許，甲○○在臺中市○○路○段加油站旁
    ，為警捕獲，並經戊○○之指述循線於臺中市西屯區上石北三巷六號對面工地上
    ，起獲前開改造槍枝一支，其後再由丑○○帶同警方至臺中市○○路○段十二號
    附近之垃圾筒內，查獲裝有上揭六顆子彈之彈匣（其子彈嗣送鑑定試射三顆，剩
    三顆）。而黃君傑被甲○○刺殺倒地後，經報警後返回現場之癸○○、乙○○，
    送往臺中榮民總醫院急救時，已無生命跡象，經醫師使用維生機器急救結果，因
    左肺刺創及血胸、左背部刀創，失血過多，造成心肺衰竭，而於同年月二十六日
    清晨四時十分許死亡。
二、案經臺中市警察局第四分局移送臺灣臺中地方法院檢察署檢察官偵查起訴。
    理      由
一、訊據上訴人即被告甲○○（下簡稱被告）固坦承於前開時地收受楊偉澤交付之上
    開槍枝、子彈情事，惟矢口否認有於前開時地刺殺被害人黃君傑等犯行，辯稱：
    伊係因不滿其前妻戊○○與男友黃君傑外出遊玩，未妥善照顧伊罹患縱隔腔惡性
    畸胎瘤之女兒張家寧，欲將戊○○、黃君傑帶回桃園打斷腿，而至黃君傑之同事
    丑○○住處，請丑○○幫忙聯絡黃君傑，丑○○係主動幫忙伊聯絡，伊並未持槍
    強押丑○○上車而施以恐嚇，且途中丑○○有機會可以離開並未離開，伊無妨害
    丑○○自由之情事；又伊至案發現場時，雖曾持前開改造槍枝毆打被害人黃君傑
    ，但主觀上並無殺人之故意，否則伊大可直接開槍射殺之，案發當時，伊並未持
    任何銳器，故被害人黃君傑之死亡，與伊持槍毆打傷害之行為並無關係，被害人
    黃君傑是己○○殺的；伊以前稱係丑○○殺的，是為逼丑○○將事情說出來，且
    黃君傑經送至醫院時尚未死亡，係因醫師疏未急救，以致死亡，自不得令伊負責
    ；另伊亦未妨害戊○○之自由，伊請戊○○一同回桃園，無非係要戊○○盡扶養
    其女張家寧之義務，且戊○○亦同意與之回桃園，故伊並無妨害戊○○之自由云
    云。經查：
（一）被告無故持有上開槍彈部分：被告於上開時地收受楊偉澤交付之上開槍枝、子
      彈之事實，業據被告於本院前審審理時坦白承認（見本院上訴卷一第一三八頁
      ），被告於本審審理時亦自承：「（問：那槍械那裡來的？）是我朋友楊偉澤
      的，他平日就有帶槍的習慣，當時他載我，我叫他帶我去找朋友，他問我找朋
      友做什麼，我說我要去借槍，他說那不用了，楊偉澤說他自己就有槍叫我拿去
      用就好了。」（見本審卷二，九十一年四月十日審判筆錄），丑○○亦結證該
      槍彈係於上開時地，在車上由楊偉澤交予被告無訛（見本院上訴卷二第六、七
      頁），而為警查扣槍枝（含彈匣一個、槍枝管制編號0000000000號
      ）及子彈經送鑑定結果，槍枝經鑑定係仿ＷＡＬＨＥＲ廠半自動槍枝製造之玩
      具手槍，換裝已貫通之土造金屬槍管改造而成，主要材質為金屬，雖槍把之塑
      膠護片已脫落，惟仍可運作擊發適用之子彈，認具殺傷力，又子彈六顆則認均
      係土造子彈，經拆解檢視，內均具圓錐狀直徑七ｍｍ之金屬彈頭，經實際試射
      三顆，均可擊發，認均具殺傷力等情，有內政部警政署刑事警察局八十七年一
      月七日刑鑑字第一七三號鑑驗通知書附卷可憑（偵查卷第四九頁）。再參以其
      後被告持槍押人、毆人之行徑（后詳），可見被告係為實施本案犯行而臨事取
      得該槍枝、子彈，至被告於原審調查時曾辯稱：伊係於八十四年間某日，在台
      北縣鶯歌鎮某不詳處所，收受綽號「阿明」之人所交付之上開槍彈（見原審卷
      一第八頁）云云，尚非可採。
（二）被害人丑○○部分：被害人丑○○於前述時地，遭被告持槍剝奪其行動自由之
      事實，除據丑○○於警訊、偵訊證述「八十六年十二月二十五日下午三時許，
      甲○○持為警方查扣之手槍，至我家強押我上Ｎ四－九六六號營小客車，並說
      要我照他的話說，否則要對我及家人不利．．．，因甲○○身上有槍枝，所以
      我不敢跑」（見偵查卷第十三頁反面、第十四頁）、「．．．甲○○問我黃君
      傑在那裏，我說不知，如要與他聯絡，可在我結婚那天來，因他會來幫我開禮
      車，甲○○說不行，要我上他的車，．．．，甲○○說今天無論如何要幫他找
      到黃君傑，否則二十八日我就別想結婚，我心生害怕，怕危害我家人．．．，
      他叫我一定要跟他走．．．」、「甲○○拿槍恐嚇我，如不跟他去，二十八日
      我別想結婚」等語（見八十六年度相字第一八四九號相驗卷第二五頁反面至二
      七頁）；於原審法院審理中亦證述：被告甲○○至伊家時，沒有亮槍彈，而係
      以客氣之口吻要求伊至車上，要伊幫忙找位姓蔡的，並未強押伊上車，直至車
      上才亮槍，並嚇稱，如果沒有找到黃君傑，二十八日伊別想結婚等語；於本院
      更(三)審時證述：伊因被告持槍，被逼同往台中，萬一伊跑了，沒有找到戊○○
      ，被告還是會來找伊等語（見本院更(三)卷第七○頁）；於本審審理時復證述：
      「當時我跟甲○○坐在車後座，甲○○跟前座的司機說把東西拿給我，司機就
      把槍拿給他，我就看到那把槍。」、「在我家門口的車上，他們故意讓我看到
      槍。」、「我是有機會可以離開，因為當時二十八日要結婚，我太太又有身孕
      ，因為甲○○脾氣不好，我怕甲○○對我家人不利，．．．」等語（見本審卷
      一第二三九、二四○頁）。綜觀證人丑○○上開證言，就伊係被強押上車，或
      係被客氣請上車後始遭被告亮槍妨害自由一節陳述固略有不符，惟證人作證時
      ，原即可能因表達上之失誤或因一時未予細思，致就事件之細節或前後順序陳
      述略有出入，原不可能於各次陳述就各項細節之處陳述均完全一致，惟丑○○
      就伊在車上遭脅迫，始不得不帶同被告去找被害人黃君傑一節陳述始終一貫，
      丑○○正忙於準備婚禮之際，若非遭被告脅迫，衡情應無可能輕易允諾，遠從
      臺北南下臺中，為被告找尋與鍾某有朋友情誼之被害人黃君傑，陷黃某於不測
      之理，且丑○○於中途縱有離去之機會，亦因畏懼被告嗣於其結婚之時破壞其
      婚禮並對其家人不利，而未離去，亦為事理之常，則丑○○係遭受被告脅迫，
      而不得已才跟被告南下臺中尋找黃君傑，已甚明確。是被告前開所辯丑○○係
      主動幫忙伊聯絡，伊並未持槍強押丑○○上車而施以恐嚇，且途中丑○○有機
      會可以離開並未離開，伊並無妨害丑○○自由云云，自無足採信，至於己○○
      、戊○○在本院固證述看丑○○不像被逼的（本審卷第一第一九四、二八八頁
      ），惟丑○○受被告將破壞婚禮之心理威脅牽制，未必可自丑○○外表看出，
      是不能以此即為有利被告之認定。
（三）被害人黃君傑部分：
１、被告於前開時地尋獲被害人黃君傑及戊○○時，即下車衝向黃君傑，並持上開改
    造槍枝毆打黃君傑之頭部及身體，欲強押黃君傑上其所搭乘之上開計程車等情，
    業據戊○○、乙○○及子○○於警訊中證述明確（見偵查卷第十六頁背面、第十
    八頁背面、第二○頁背面），足認被告有妨害黃君傑自由未遂之犯行。
２、又案發當時，被告曾持不明器物往被害人黃君傑身上猛捅，致被害人黃君傑不支
    倒地抽搐等情，業經戊○○於警訊、偵訊及本院前審審理中證述明確（見偵查卷
    第十六、十七頁，相字卷第二八頁，本院更(二)卷第七七頁反面至第七八頁）；雖
    戊○○於前審及本審調查時證稱「當天天色已晚，看到被告握手上前，但沒有見
    被告手上有無拿東西」、「我看見甲○○不知拿何東西去碰黃君傑身體」、「我
    是說被告用力碰黃君傑，我不是說用力捅黃君傑。」等語（見本院更(二)卷第七八
    頁、本院上訴卷一第一○八頁背面、本審卷第二九一頁），惟案發當時係深夜，
    交流道入口處縱有燈光，亦非甚為明亮，常人遇此種持槍毆打事件，在驚懼恐慌
    之下，本難全然察悉案發當時各項細節，被告亦不可能出示刀械供在場人辨認，
    證人或未明確看見被告手持之物品，惟伊由被告之動作及被害人黃君傑反應，證
    人直覺上認為被告當時手中持有器物，遂證述見被告拿東西猛捅被害人，本符情
    理，本件縱認戊○○確係證述「握手碰被害人二下」或「猛碰」或「用力碰」或
    「碰黃君傑身體」，而非「猛捅」，亦不能謂被告即無殺人犯行，矧查被告於警
    訊時亦供明確曾持不明鈍器朝被害人黃君傑左右大腿刺殺等情在卷（見偵查卷第
    十一頁），自無再勘驗本院前審錄音帶之必要。至丑○○、戊○○等雖證稱，除
    見被告持槍及己○○執酒瓶外，未見被告有持其他兇器云云，然查案發當時，為
    深夜時段，視線很暗，已據戊○○證述在卷屬實（見本審卷一第二九一、二九二
    頁），且依對被害人黃君傑屍體之解剖相驗結果，認致傷物為輕型刀器，如此兇
    器在昏暗及慌亂緊張之現場狀況中，旁人未必得見之，丑○○、戊○○當時縱未
    看見被告所持兇器，亦不能認被告即未持兇器殺人，至於被告辯稱伊在警訊供述
    係以不明鈍器殺被害人黃君傑，而依鑑定報告記載被害人受有銳器傷，可見警訊
    不實云云，然銳器及鈍器本僅係概括之器具分類，本難有極精確定義，亦非任何
　　人均可精確使用此二名詞，即使有明悉概念，亦可能有口誤之時，不能以對兇器
    之描述有欠精確即否定全篇警訊筆錄之證據力，雖依警訊中記載被告係供述「我
    看見黃君傑手持不明鈍器，我順手奪取並朝黃君傑左右大腿部份刺殺」，然本案
    相關證人等亦未曾有人證述被害人黃君傑曾持刀子或其他兇器，即被告在本審審
    理亦供明被害人黃君傑並未拿刀，可見警訊中所謂黃君傑手持不明鈍器而為被告
    所奪乙節，難認與事實相符，當係被告避重就輕之飾詞，被告既持刀刺殺被害人
    ，該刀器自係被告攜至現場。
３、再者，被害人黃君傑身上左中背部、左上臂背面、右大腿前側及左大腿前側等處
    ，確遭輕型刀器刺創共五處銳器創口，其中右大腿前側二處銳器創口分別為二‧
    五×○‧八公分、三‧○×一‧三公分、創腔深度各約七‧五公分、五‧二公分
    ，左大腿前側一處創口二‧五×一‧一公分、創腔深度約七‧八公分，左上臂背
    面一處創口三‧○×一‧五公分，左中背部則一處創口二‧一×○‧四公分，位
    於肩向下二二公分，背中線向左七公分，創腔向前，經第七、八肋間腔，進入左
    側肋膜腔（胸壁厚度約三‧五公分），造成左側下肺葉背側刺創一‧二×○‧三
    ×一‧二（深度）公分，肺臟局部出血、塌陷，及肋膜腔積血約三○○毫升，此
    創傷為致命傷，致傷物為輕型刀器，致使被害人黃君傑失血過多，造成心肺衰竭
    而死亡之事實，亦據檢察官督同法醫師到場相驗屍體，並予以解剖送請台灣高等
    法院檢察署法醫中心鑑定屬實，製有相驗筆錄、相驗屍體證明書、驗斷書、解剖
    報告及台灣高等法院檢察署法醫中心（八六）高檢醫鑑字第一○七八號鑑定書附
    八十六年度相字第一八四九號相驗卷足稽，復有現場照片附於相驗卷可參。
４、被告所有經扣案之案發時所穿著之上衣及長褲各一件，經送內政部警政署刑事警
    察局以ＤＮＡ型別鑑驗結果，該衣褲上所留存血跡，與被害人黃君傑之血液相符
    ，有該局八十七年二月六日刑醫字第五○八八號鑑驗書附於相驗卷可考，若被害
    人黃君傑非被告所刺殺，何以被告褲子會沾染被害人之血跡？被告雖以偵查卷第
    二十四頁下圖照片辯稱案發當時其衣服並無血跡，上開衣服不是伊所有，並稱檢
    察官命警員將被害人血液送鑑定，警員故意在被告白色內衣上滴血云云（上訴卷
    第九十二頁反面），然被告已於警訊供承刺殺被害人黃君傑犯行，歷次訊問亦不
    否認其褲子上確沾有被害人黃君傑血液，警員又何須多此一舉在被告衣服上滴血
    ，又依該警局被告照片所示，被告拍照時穿有外套，然於外套內所著白色上衣仍
    有部分露出，被告當時並手持方型識別牌置於胸前供警方拍照，以之比對原審卷
    一第七十八頁及本審卷二第八十四頁照片，亦可知白色上衣血跡處適為前揭外套
　　及識別牌遮掩，不能以前揭偵查卷附被告照片未能看到明顯血跡即為有利被告認
    定，且就本案扣案衣服問題，證人即承辦警員柯清集已於原審法院結證：「該套
    衣服即是被告案發時所穿的」等語，嗣經原審法院提示該扣案衣褲照片後，證人
    柯清集並補述：「‧‧‧，衣服則是他家屬拿衣服來給他換了以後取下的，經檢
    驗結果，衣服上血跡與黃君傑相符」等語（見原審卷一第六五頁），證人並庭呈
    照片一紙為證（即原審卷一第七十八頁照片，惟由該照片之名牌及袖口縫線觀察
    ，可知該照片係將衣服裏側翻出而拍攝，該血跡約係右手腋窩背面，與本審卷二
    第八十四頁下圖照片所示血跡位置相同（僅前者係自衣服裏側拍攝，是屬滲入衣
    服裏之血跡，而後者則係衣服外側之血跡），且經本審囑託內政部警政署刑事警
    察局進一步鑑定上開長褲及長袖上衣上血跡形成原因，鑑定結果為：「被告甲○○衣褲血跡檢視情形，(一)分布情形：大多分布於右腳褲管外份及左腳褲管內側（
    相片 1）。(二)方向性：褲管上血源撞擊（impact）物表之方向包括有垂直、向左
    及向右等不同方向，與典型由上往下滴落之慢速血跡型態不符（相片４）。(三)型
    態性：衣褲上有非垂直之中速噴濺以及接觸所致之血跡型態，特別是手部袖口部
　　位之血跡型態大多為中速噴濺血點，均非屬刻意製造或擦抹所形成（相片12及14
    ）；上述之中速血跡噴濺型態，通常如以水果刀等銳器攻擊或以棍棒、槍柄等鈍
    器敲擊血源（如傷口或人體沾血部位），均可能造成。」，此有內政部警政署刑
    事警察局九十一年三月十四日刑鑑字第○九一○○四一九○九號復本審函在卷足
    憑（見本審卷二第一一一至一一六頁）。足證上開長褲及長袖上衣係被告所有，
    血跡非屬任何人事後刻意製造或擦抹所形成，是被告前開所辯，委無可採，而證
    人戊○○固曾證述沒看見被告身上有何血跡，證人丑○○亦證述未注意被告身上
    是否有血跡（上訴卷一第一０九頁，原審卷第一００頁反面），然時值深夜，視
    線不明，證人等縱未看見或未注意亦不能因而即認被告衣服必無血跡，退萬步言
    之，以本案全體事證言，縱不以該上衣作為論罪事證，本院認定事實亦無絲毫差
    異，併此明。
５、至被告辯稱被害人黃君傑經送至醫院時尚未死亡，係因醫師未發現其背部尚有傷
    口，疏未急救，以致死亡，不得令被告負殺人既遂之責云云；經查本件被害人黃
    君傑遭被告刺傷後，係送往台中榮民總醫院急救，據該院檢附之急診室出院病歷
    摘要記載，被害人黃君傑轉入該院之時間為八十六年十二月二十六日凌晨零時四
    十二分，與急診護理評估表記載之八十六年十二月二十六日凌晨零時五十九分，
    時間記載固不相符（見本院上更(二)卷第第五七頁、六二頁）。惟證人即為被害人
    黃君傑實施急救之醫師丁○○已於本審結證：「（問：病歷摘要表轉入時間與急
    診護理評估表兩個入院時間不同？）這病人（指黃君傑）是先送急診室再由送來
    的人去掛號，所以分兩個方面進行。」等語（見本審卷一第五九頁）；又證人即
    為被害人黃君傑進行檢傷制作急診護理評估表之護士庚○○於本院更(三)審時亦結
    證：「病患一來，我們就會通知醫生，量體溫與通知醫生這些動作在急救時同時
    進行。」、「當時他（指黃君傑）來時非常情急，我們的動作都是同時處理。我
    在檢傷後，發現他是危急狀況就推他入急救室。」等語（見本院更(三)卷第六五頁
    ）；庚○○於本審復結證：「（問：（指急診護理評估表）為何與病歷表記載轉
    入時間零時四二分不合？）病人送來後，送他來人去掛號，掛號完我們才有辦法
    從電腦看到病人的名字，才能輸入資料，這（指病歷表）應是來時的掛號時間，
    家屬或朋友來去掛號一定要填基本資料給掛號室的人員輸入，輸入時可能是零點
    四十二分，等到我的電腦出現，病人的名字我做完評估表後，可能是零點五十九
    分，所以時間上可能會有出入，所以應是四十二分完成掛號，我輸完單子是五十
    九分，是二方面同時進行的，所以在處理時應是比五十九分更早。」、「醫生是
    馬上來處理的」、「量血壓的時間有可能比四十二分更早，這當中家屬掛號、我
到檢傷的地方輸入評估表，這都需要時間，而五十九分是我輸入完的時間。」、
    「（問：五十九分事後才打進去的？）是，時間是我輸完資料要印的時間，有時
    我們評估完了資料都還沒辦法上電腦，因為掛號室那邊還沒掛好號。」等語（見
    本審卷一第八○至八二頁）。綜觀證人丁○○及庚○○上開證述，足認被害人黃
    君傑送至台中榮民總醫院後，即一方面由護士庚○○為被害人黃君傑檢傷並送急
    診室由醫師丁○○為其急救，另方面則由陪同送醫者至掛號室辦理掛號手續，二
    者係同時進行。而檢傷護士既需據家屬完成掛號手續，俟醫院電腦連線顯示病患
    人別等基本資料時，方能在電腦上進一步輸入先前已為病患檢傷所得諸如血壓等
    具體評估資料，再予列印出該急診護理評估表，則急診護理評估報表列印時間，
    係比病患轉入醫院即完成掛號手續時間為晚，且相關急救過程亦需在急診護理評
    估報表列印後，才能以手寫方式以在該評估表上填寫，均符常理，事實上醫院急
    診程序與門診程序不同，不可能要求急診病患必先完成掛號後，始加以診治，否
    則對單獨到院，無力自行掛號之急診病患，豈非均坐視其等不治，亦不可能於急
    診病人入院之該時刻起，即立刻書寫急診護理評估表，當然係經分類、評估、診
    治後，始能將分類、評估所得結果及已所進行之醫療項目記入評估表內，是護理
    評估表開始記載時間在入院時間之後自屬必然，況依吾人經驗急診病患均係先進
    行檢傷分類並實施救治，而另由陪同家屬掛號，從而自不能以急診室出院病歷摘
    要記載轉入時間即零時四十二分，急診護理評估表記載時間為零時五十九分，即
    謂中間十七分鐘，醫院對被害人黃君傑未進行急救；進一步言，本件既係護士庚○○及醫師丁○○為被害人黃君傑檢傷、急救，及辦理黃君傑醫院之掛號手續同
    時進行，則護士庚○○及醫師丁○○係於上開零時四十二分即實際開始為被害人
    黃君傑檢傷並施以急救，至堪認定。此外經本審就本案臺中榮民總醫院對被害人
    黃君傑之急救函請行政院衛生署醫事審議委員會鑑定，鑑定結果為：「一、根據
    病患（指被害人黃君傑）到達急診室之記錄，病患至台中榮民總醫院急診室時雖
    有血壓，但心跳僅57次／分，血色素（Hb）7.6mg/dl、血比容 (HCT) 23.4%、動
    脈血酸鹼度為6.8，血氧僅44mmHg，無意識，兩側瞳孔放大，無反應，應可判斷
    病患送至急診室時，已屬嚴重之失血性休克及心肺功能已喪失。原因包括身體所
   受之嚴重創傷及送醫時間較遲；二、台中榮民總醫院急診室醫師面對病患無心跳
    、血壓、無意識、兩側曈孔放大所採取之醫療措施，包括輸液、輸血及心肺復甦
    術（CPR），應屬適當。以病患所受嚴重創傷，即使施予其他處置，也無法改善
    病患預後；三、左背穿剌傷口，於病患死後發現，與病人預後無關；四、結論：
    台中榮民總醫院處理本件傷患，應無疏失。」，有卷附行政院衛生署九十一年二
    月二十二日衛署醫字第○九一○○一五一九四號復本院函可稽（見本審卷二第九
    ○至九二頁）。而護士庚○○及醫師丁○○係於上開零時四十二分即實際開始為
    被害人黃君傑檢傷並施以急救，有如前述，則上開鑑定書憑以認定之記錄，自無
    瑕疵可言，上開鑑定書除認定急診室醫師對被害人黃君傑所採醫療措施，應屬適
    當外，並載明被害人黃君傑左背穿剌傷口，於病患死後發現，與病人預後無關等
    語，益證被害人黃君傑之死亡與台中榮民總醫院無涉，是被告前開所辯被害人黃
    君傑係因醫師未發現其背部尚有傷口，疏未急救，以致死亡，殺人行為與死亡結
    果間有他因素介入，因果關係中斷云云，委無可採，雖該鑑定報告案情摘要記載
    「於００：５９被送達台中榮民總醫院急診室救治。００：５９到院時記錄生命
    現象為昏迷、休克及大量出血」，所記載之到院時間與實際到院時間（即凌晨零
    時四十二分）不符，然鑑定報告顯係依據急診評估表上「00－00－0000
    00ｐｔ由急救車推車至．．．」（更二卷第六十二頁記載）而記載，該鑑定報
    告仍係就被害人黃君傑進入急診室狀況及醫院進行之診治項目評估被害人當時是
    否可醫治存活及醫院是否有過失進行鑑定，不能以鑑定報告記載入院時間與事實
    上入院時間稍有出入即謂鑑定報告無可採。況被告刺殺被害人黃君傑，依其傷勢
    ，本足致人死亡，即或退萬步言之，謂為被害人施行急救之醫院有所延誤而未救
    治，被害人之死亡與被告之刺殺行為仍有相當因果關係，被告仍應就被害人之死
    亡負責。
６、又被告辯稱被害人黃君傑係己○○所殺害云云，惟此與伊於偵訊及本院前審所供
    供「也沒有看到阿順刺他（指黃君傑）」、「我也不能確定是他（指己○○）殺
    人，因為當時我未目睹他拿刀器」（相驗卷第三十頁反面、更二卷第三十一頁）
    已有不符，訊據證人己○○亦堅決否認有殺害被害人黃君傑情事，有本審訊問筆
    錄在卷（本審卷一第一九二頁），而證人丑○○固於警訊、偵訊及原審法院指述
    「黃君傑當時欲自衛與甲○○抵抗，阿順見狀即持合家歡ＫＴＶ帶出來之高梁酒
    瓶幫甲○○殺害黃君傑」、「．．．黃君傑空手抵抗，甲○○、阿順拿酒瓶毆打
    黃君傑頭部及身體」、「黃君傑反抗後，阿順才加入打黃君傑」（偵查卷第三十
    二頁、相驗卷第二十七頁、原審卷一第一一０頁反面），然丑○○於本審則證述
    「己○○沒有動手，只有用腳踢二下，‧‧‧他手上一直拿著一個高酒瓶，到事
    情結束他還拿著酒瓶，他並沒有拿酒瓶打黃君傑，他還阻止甲○○打黃君傑，酒
    瓶也沒有破」等語（見本審卷一第二四二、二四三頁），證人子○○於原審亦證
    述沒有看見己○○打黃君傑，酒瓶沒有破，現場也沒有玻璃碎片等語（原審卷第
    二五頁），是就己○○有無毆打被害人黃君傑一節，事證尚非至為明確，又證人
    戊○○於原審法院指述「甲○○打我時，他朋友押住黃君傑，我跑開，丑○○拉
    住我，要我不能離開」（原審卷一第一一八頁），惟經本審提示被告繪製案發現
    場圖七（即本審卷一第二二九頁）訊問證人戊○○及丑○○有無看見己○○如此
    押住被害人黃君傑，戊○○及丑○○均否認之（本審卷一第二四二、二九二頁）
    ，是就己○○究曾否押住被害人黃君傑亦不明確，惟依被告所供己○○原不認識
    被害人黃君傑（本審卷一第一九五頁），二人間自無嫌隙，己○○縱或曾基於與
　　被告朋友情誼，在場或臨時偶有出手毆打或強押黃君傑之舉，亦實無再進而殺害
    黃君傑之動機及必要，且被告殺人之意蓄藏於心，並未透露於他人，己○○焉得
    而知，何由而生幫助殺人之意，被告經本審訊以「他（指己○○）為何要幫你殺
    人」，被告稱「我與黃君傑拉扯，結果我的彈匣掉了，己○○替我撿起來，所以
    他才殺了黃君傑」云云（本審卷一第一九六頁），亦殊難令人採信，且被告持槍
    毆打被害人黃君傑時，己○○見被告所持槍枝之彈匣不慎掉落地上，唯恐出事，
    曾將之拾起交予在場之丑○○，並特別囑咐丑○○，切勿將該彈匣交還甲○○，
    以免出事等情，亦據證人丑○○明，證人即承辦警員柯清集亦證述丑○○確曾
    為如此陳述（詳原審卷一第六四、一一○頁，本審卷一第二四０頁），己○○如
    有殺人或幫助殺人犯意，又何以會為避免被告殺人而囑丑○○勿將彈匣交還被告
    ，足見己○○並無與被告共同殺人之犯意聯絡或行為分擔，亦無幫助殺人之意，
    被告所述己○○殺害被害人云云與事實不符。又戊○○於偵訊證述「阿順有拿酒
    瓶，將酒瓶摔破」（相驗卷第二十八頁），然此與伊同日所述「阿順拿何物我沒
    有看到」及於原審所述「我看到的酒瓶是完整，好像是高梁酒」（原審卷一第一
    一八頁反面）顯有矛盾，即與前述丑○○、子○○證述酒瓶未破，亦無玻璃碎片
    等語亦有不符，然處於當時狀況，不可能要求現場各人均能詳細觀察案發當時各
    項細節之處，各證人所見或均為整體情節之一部，破碎酒瓶亦不可能刺入身體達
    前述鑑定書所載七‧五公分或七‧八公分或深入胸壁之傷勢，被害人所受傷勢係
    輕型刀器所致亦有前揭鑑定書可參，是本案不論現場有無破碎酒瓶存在，均與被
    害人死亡無涉，而丑○○於原審法院八十七年七月二十四日勘驗期日證述「阿順
    過來打黃君傑幾拳後上車」，與前揭「己○○沒有動手，只有用腳踢二下」固不
    符，惟不論係打幾拳或腳踢二下，均不足造成刀傷結果，在無其他充份事證狀況
    下，即認或有傷害故意，畢竟不能認係共同殺人。
７、另被告辯稱伊若有殺害被害人黃君傑之犯意，大可直接開槍射殺之，而不須加以
    毆打，是伊僅具傷害犯意云云，惟殺人者非必於甫見被害人時即驟下殺手，原不
    乏先毆打凌辱被害人以洩恨者，被告於警訊供承因黃君傑誘拐其前妻戊○○所以
    結下很深的仇怨（見偵查卷第十一頁），因此謂被告有殺害黃君傑之動機，並非
    無端，而其先於現場痛毆被害人以發洩恨意亦符情理，況被告於前開時間押同丑
    ○○到達現場時，尚有黃君傑友人子○○、乙○○在場，眾目睽睽之下，被告如
    立即開槍射擊，事後無從扺賴推諉，被告當有顧忌，況現場為臺中市○○路○○
    道，中港路屬臺中縣、市○○○○○道，縱值深夜，亦係人車往來絡繹不絕，被
    告如於此通衢大道旁開槍，所引起聲響及亮光恐將驚動路人報警，被告豈無忌憚
    ，自未敢立即開槍，又被告之意若僅止於傷害黃君傑，儘可於現場為之，何以執
    意欲將被害人押往他處，而依證人癸○○警訊證述「．．．即欲強押黃君傑上渠
    等之計程車上，其間黃君傑反抗，而遭其（指被告）指持槍毆打至無反抗時，即
    轉頭持槍指著我們，並上前用槍敲打我的車子，我因怕生事故，所以加速將車倒
    車後駛離現場，並打電話報警，且於事後折回現場時即見黃君傑躺地上，丑○○
    在旁邊，且地上都是血」（偵查卷第二十頁反面），顯然被告欲將被害人押往他
    處未果，於癸○○、乙○○在現場時，僅係用槍枝毆打被害人，於癸○○等駕車
  駛離，現場之人較少時，再取出暗藏之刀械刺殺被害人，而槍枝係金屬材質，以
    之毆打被害人，已足造成傷害結果，如無殺人犯意，何以持槍重毆被害人後，又
    持刀刺之，並及胸腔要害，是被告毆打被害人黃君傑之舉僅係伊遂行整體殺人犯
    意之部分行為，不能以被告未立即開槍，即謂伊無殺人犯意，又被害人黃君傑身
    體被刺殺，其中左中背部創口二‧一×○‧四公分，位於肩向下二二公分，背中
    線向左七公分、創腔向前，經第七、八肋間腔，進入左側肋膜腔，造成左側下肺
    葉背側刺創一‧二×○‧三×一‧二公分，肺臟局部出血、塌陷及肋膜腔積血約
    三○○毫升，此有臺灣高等法院檢察署法醫中心鑑定書可稽，被告已將被害人黃
    君傑打至全無反抗，無力還手（詳前揭癸○○證詞及本審卷一第二四一頁丑○○
    證述），猶毫無止歇之意，竟再持尖銳之刀器，朝黃君傑之要害部位刺殺，並刺
    穿肺部，顯見必欲置被害人黃君傑於死地，且下手甚猛，殺意甚堅，其有殺人故
    意，至為明灼，其辯稱無殺人之犯意，委無可採。
８、被告復辯稱伊係於警訊時遭受警方刑求，且當時製作警訊筆錄並未錄音，不能以
    此作為不利被告之證據，且稱警員柯清集曾證述「被告也不認為自己做錯事」（
    原審卷第六十四頁），可見被告未於警訊供承刺被害人云云，惟經本院更(二)審傳
    訊為被告製作警訊筆錄之警員宋建興結證：被告於警訊供稱，有拿不明鈍器朝被
    害人左右大腿刺殺，是出於他的自由意志下所供述，沒有刑求等語（見本院更(二)
    卷第七八頁），且經檢察官於八十七年一月十三日偵訊被告，被告否認有刺殺被
    害人黃君傑犯行，檢察官訊以「為何在警訊及電視新聞訪問時承認奪取黃君傑之
    刀子後刺殺他的左右大腿﹖」，被告供述「我被抓到時，黃君傑沒死亡，聽警察
    說他腿受傷，我認為只是傷害罪，所以我承認，因警方一直問我阿順是誰，我無
    法講出他的姓名，只好說是我殺的」（偵查卷第四十八頁），亦全無隻字片語提
    及遭刑求之事，足見被告事後辯稱遭刑求云云，委無足採。又本件固經警方函覆
    製作被告之警訊筆錄未予錄音（見本院更(二)卷第九三頁），惟現行刑事訴訟法第
    一百條之二準用同法第一百條之一第一項關於司法警察（官）詢問犯罪嫌疑人，
    除有急迫情況且經記明筆錄者外，應全程連續錄音；必要時，並應全程連續錄影
    之規定係於八十七年一月二十一日始修正公布（按其先於八十六年十二月十九日
    修正公布之第一百條之一條文，尚無此錄音、錄影之規定）而本件警員宋建興為
    被告製作前開警訊筆錄之時間則係八十六年十二月二十六日（見偵查卷第十頁）
    ，是警員宋建興為被告製作前開警訊筆錄時縱未錄音、錄影，依當時法律亦無違
    法可言。況如犯罪嫌疑人之陳述係屬自白，而無同法第一百五十六條第一項特別
    規定之強暴、脅迫、利誘、詐欺、違法押或其他不正之方法者，縱令司法警察
    （官）對其詢問時未經全程連續錄音或錄影，仍難謂其於警詢自白之筆錄無證據
    能力（最高法院八十九年台上字第三八七八號判決參照）。如前所述，被告於警
    訊係出於其自由意志下而為自白，警方並無非法取供之情事；且本院認定被告之
    上開犯罪事實，係綜合其他必要之證據以察是否與事實相符，均如前述，則被告
    徒憑己見，以其在警訊自白之筆錄未經全程錄音，指摘該筆錄不具證據能力，自
    不足採，至於被告不認為自己有做錯事，僅係伊犯後有無悔意問題，不能因此謂
    警訊不實。
（四）被害人戊○○部分：被告刺殺被害人黃君傑不支倒地後，即回頭強押被害人戊○○上計程車，而非法剝奪其行動自由之事實，業據被害人戊○○指訴綦詳，
      並經證人即在場目睹經過之丑○○證述屬實，被告雖以計程車資，係由被害人
      戊○○支付一節，辯稱伊僅是要帶被害人戊○○回家照顧孩子，其並無妨害戊○○自由情事云云。惟查該計程車資，係被告喝令被害人戊○○給付等情，已
      據證人即計程車司機辛○○證陳明確（見原審卷一第一五○、一五一頁），是
      被告所辯，顯係事後卸責之詞，難以採信。
（五）綜上所述，本案事證已臻明確，被告犯行至堪認定。被告另請求調查其與被害
      人戊○○之離婚是否合法，並請求傳訊乙○○及計程車司機辛○○作證。惟被
      告與被害人戊○○究已否合法離婚與本案犯行成立與否無涉。乙○○已於警訊
      證述見被告持槍，即叫子○○趕快離開現場後報警，待伊等再折回現場時已見
      黃君傑躺於地上，並不知道黃君傑因何故被殺害等語（見偵查卷第十八至十九
      頁），顯然證人乙○○當時急於離開現場報警，並不了解何人殺害被害人黃君
      傑，而證人即辛○○於八十七年七月二十一日原審法院訊問時已證述「無法指
      認」、「已忘了」、「沒有注意」（見原審卷一第一七七至一七九頁），是證
      人辛○○在八十七年時，對案發情節已係記憶模糊，衡情不可能於三、四年後
      之今日反為明確證述，是本案已無再予傳訊乙○○及辛○○之必要；且查右揭
      犯罪事實，經本院調查認定如前，已臻明確，而被告請求調查並傳訊之上開事
      項及證人，核無必要，附此敘明。事實之認定，本院因認並無調查或傳訊之必
      要，附此敘明。
二、核被告收受楊偉澤交付之上開改造槍枝及子彈，而未經許可持有槍枝及子彈行為
    ，分別觸犯槍砲彈藥刀械管制條例第十一條第四項之未經許可持有可發射子彈具
    有殺傷力之槍枝罪及同條例第十二條第四項之未經許可持有子彈罪；又強押被害
    人丑○○偕同尋仇，黃君傑及強押被害人戊○○上車挾往他處，而剝奪其等行動
    自由，及著手強押黃君傑上車未果，係犯刑法第三百零二條第一項之妨害自由罪
    及同條第三項之妨害自由未遂罪（妨害黃君傑自由部分係未遂，此部分起訴書固
    未論敘，惟與被告妨害戊○○、丑○○行動自由部分，具有連續犯之裁判上一罪
    關係，自為起訴效力所及，本院應併予審判），而被告持輕型刀器刺殺死被害人
    黃君傑，係犯刑法第二百七十一條第一項之殺人罪，被告以一持有行為犯槍砲彈
    藥刀械管制條例第十一條第四項及同法第十二條第四項二罪名，為想像競合犯，
    應從一重依第十一條第四項規定之未經許可持有可發射子彈具有殺傷力槍枝罪處
    斷；被告先後妨害自由之犯行，時間相接，犯罪構成要件相同，顯係基於概括犯
    意為之，是為連續犯，以一罪論，被告所犯上開無故持有槍枝罪、連續妨害自由
    罪及殺人罪間，有方法結果之牽連關係，應從一重依殺人罪處斷。至被告脅迫戊○○支付車資予計程車司機，行無義務之事之強制犯行，乃強押挾持戊○○過程
    所為，已吸收於非法剝奪行動自由罪中，不另論強制罪，附此說明（惟此部分與
    起訴部分具一罪關係，自為起訴效力所及，是本院併予論述）。
三、原審以被告罪證明確，予以論罪科刑，原無不合，惟查被告所犯無故持有槍枝罪
    與殺人罪間，係有方法結果之牽連關係，應從一重處斷，原判決誤認係分別起意
    ，併合處罰，尚有未當；又原判決認定被告係於八十四年間某日，在臺北縣鶯歌
    鎮某不詳處所，收受「阿明」所交付之上開槍彈後持有，並構成累犯，亦有不合
    ；再原判決未就被告所犯妨害被害人丑○○、黃君傑及戊○○自由之犯行，論以
    連續犯，亦有未洽。被告上訴意旨否認殺人，雖無理由，惟原審判決既有可議之
    處，自屬無可維持，應由本院予以撤銷改判，審酌被告原有二次殺人未遂前科，
    經判刑確定並執行畢（詳前科表），又犯本案殺人犯行，本案又係於臺中市○○
    路○○道之通衢大道旁殺人，犯罪情節重大；其犯後又一再飾詞推諉，未見悔意
    ；至今亦未作何賠償等一切情狀，量處如主文第二項所示之刑，以示懲儆；又被
    告所犯殺人罪既經判處有期徒刑十五年，本院依被告犯罪性質，認有宣告褫奪公
    權之必要，爰併依刑法第三十七條第二項規定宣告褫奪公權十年。扣案前開改造
    槍枝一支（含彈匣一個）及驗餘土造子彈三顆，具有殺傷力，均屬違禁物，應予
    宣告沒收。至經囑託內政部警政署刑事警察局鑑驗而已試射擊發之土造子彈三顆
    ，既僅餘彈殼，已非違禁物，依法自不予以宣告沒收。又扣案之上衣及長褲各一
    件，雖為被告所有，然非供犯罪所用之物，自亦不予宣告沒收，附此敘明。至未
    扣案之被告持有供殺害被害人黃君傑所用之輕型刀器，並無證據可資認定係屬被
    告所有或係槍砲彈藥刀械管制條例之管制刀械，亦不予宣告沒收，併為敘明。
四、公訴意旨另以：被告於八十六年十二月二十六日凌晨零時二十分許，在台中市○○路○段十二號前，見黃君傑不支倒地抽搐後，回頭另基於傷害之故意，毆打戊○○（即陳含笑）眼部，致陳女受有兩眼紅腫瘀青之傷害，因認被告甲○○另涉
    犯刑法第二百七十七條第一項之傷害罪嫌云云。經查，告訴人戊○○告訴被告甲○○本件傷害案件，公訴人認係犯刑法第二百七十七條第一項之傷害罪，依刑法
    第二百八十七條之規定，須告訴乃論。玆告訴人陳含笑既已於偵查中撤回告訴，
    並經記明筆錄足稽（詳八十六年度相字第一八四九號相驗卷第二八頁），是此節
    訴追條件已失，惟依公訴意旨認此部分與前開論處罪刑部分有裁判上一罪之牽連
    關係，爰不另為不受理之諭知，附此敘明。
五、又公訴意旨認被告係與男子「阿順」共犯本案犯行，依本案前揭事證言，「阿順
    」即為己○○固無疑義，然己○○並未經檢察官起訴，尚非本院審理範圍，且己○○係於被告持槍強押證人丑○○後，經被告電話聯絡借車始到場，證人丑○○
    亦未曾指述己○○對伊有何侵害行為，證人戊○○固於警訊指述「甲○○持手槍
    與綽號阿順的人架住黃君傑」，然被告則供述「我們二人對打（指被告與黃君傑
    ），因為我槍夾掉了，己○○幫我撿起來並拉開我們二人」（本審卷一第一九六
    頁），二人所述顯不符，丑○○固曾證述「阿順過來打黃君傑幾拳後上車」、「
    己○○沒有動手，只有用腳踢二下」，然就其間己○○將被告掉落之裝有子彈彈
    匣拾起交予丑○○，並囑咐勿交還被告，以免出事乙節觀之，己○○顯尚難認有
    共同殺人意思，僅能認己○○或有傷害犯意，是本院認被告就本案言係單獨正犯
    ，尚無其他共犯，併此明。
六、據上論斷，應依刑事訴訟法第三百六十九條第一項前段、第三百六十四條、第二
    百九十九條第一項前段，槍砲彈藥刀械管制條例第十一條第四項、第十二條第四
    項，刑法第十一條前段、第二百七十一條第一項、第三百零二條第一項、第五十
    五條、第三十七條第二項、第三十八條第一項第一款，罰金罰鍰提高標準條例第
    一條前段，判決如主文。
本案經檢察官壬○○到庭執行職務。
中      華      民      國　    九十一   年    　 四      月    二十四  日
                                　臺灣高等法院臺中分院刑事第五庭
                                  　    審判長法　官  袁　從　楨
                                              法　官　胡　森　田
                                              法　官  姚　勳　昌
右正本證明與原本無異。
如不服本判決應於收受送達後十日內向本院提出上訴書狀，其未敘述上訴之理由者並
得於提起上訴後十日內向本院補提理由書（均須按他造當事人之人數附繕本）。
                                              書記官  陳　如　慧
中      華      民      國　    九十一   年    　 四      月    二十六  日
                                                                        Ｉ
